【裁判字號】    99,重上更(二),214
【裁判日期】    991104
【裁判案由】    偽造文書
【裁判全文】
臺灣高等法院刑事判決           99年度重上更(二)字第214號
上  訴  人  臺灣板橋地方法院檢察署檢察官
被      告  丙○○
            甲○○○
上列上訴人因被告偽造文書案件，不服臺灣板橋地方法院93年度
訴字第495號，中華民國94年7月22日第一審判決 (起訴案號：臺
灣板橋地方法院檢察署92年度偵字第10251號、93年度偵字第159
2號)，提起上訴，由最高法院第二次發回更審 (99年度台上字第
4397號)，本院判決如下：
    主  文
上訴駁回。
    理  由
一、公訴意旨略以：被告丙○○與甲○○○為夫妻關係，告訴人
    乙○○與丙○○同為江鄭玉之子，因江鄭玉與丙○○同住，
    丙○○與甲○○○竟基於偽造私文書之犯意聯絡，於民國89
    年9月3日，由甲○○○假借江鄭玉之名義，委請不知情之吳
    仟翼律師，在其事務所製作江鄭玉名義之贈與書1份(下稱系
    爭贈與書) 後，於同年不詳時間，在臺北縣板橋市自強新村
    44之1號6樓，在該贈與書上偽造江鄭玉之署名及指印而偽造
    私文書，乙○○得知上情後，要求丙○○提出贈與書原本，
    丙○○、甲○○○始於90年3、4月間，提出系爭偽造之贈與
    書交予告訴人、林芳明(丙○○之姊夫)閱覽以為行使，案經
    乙○○告訴，因認被告二人涉嫌共犯刑法第216條、第210條
    之行使偽造私文書罪嫌云云。
二、按犯罪事實應依證據認定之，無證據不得認定其犯罪事實；
    又不能證明被告犯罪者，即應諭知無罪之判決，刑事訴訟法
    第154條第2項、第301條第1項定有明文。是事實之認定，應
    憑證據，如未能發現相當證據，或證據不足以證明，自不能
    以推測或擬制之方法，為裁判基礎；苟積極證據不足為不利
    於被告事實之認定時，即應為有利於被告之認定；又認定犯
    罪事實所憑之證據，雖不以直接證據為限，間接證據亦包括
    在內，然而無論直接證據或間接證據，其為訴訟上之證明，
    須於通常一般之人均不致有所懷疑，而得確信其為真實之程
    度者，始得據為有罪之認定，倘其證明尚未達到此一程度，
    有合理之懷疑存在而無從使事實審法院得有罪之確信時，即
    應由法院為諭知被告無罪之判決。有最高法院40年台上字第
    86號、30年上字第 816號、76年台上字第4986號判例足資參
    照。次按，檢察官對於起訴之犯罪事實，應負提出證據及說
    服之實質舉證責任。倘其所提出之證據，不足為被告有罪之
    積極證明，或其指出證明之方法，無從說服法院以形成被告
    有罪之心證者，基於無罪推定之原則，自應為被告無罪判決
    之諭知(刑事訴訟法第161條第1項、刑事妥速審判法第6條、
    最高法院92年台上字第128號判例參照)。
三、檢察官認被告丙○○、甲○○○涉有行使偽造私文書罪之犯
    行，無非以其犯罪事實業據告訴人指訴，並經證人林芳明、
    告訴人之妻江陳瑟惠、臺北國際商業銀行(下稱臺北商銀)板
    橋分行行員陳虹燕等證述，且有江鄭玉書立之遺囑、內政部
    警政署刑事警察局(下稱刑事警察局)、國防部憲兵司令部刑
    事鑑識中心(下稱憲兵司令部鑑識中心)等之筆跡鑑驗通知書
    、指紋鑑驗書、江鄭玉之板信商業銀行營業部000000000000
    00帳號(下稱板信商銀帳戶)、臺北國際商業銀行板橋分行00
    00000000000帳號 (下稱臺北商銀帳戶)交易明細表等附卷可
    資佐證為其論據。
四、訊據被告丙○○、甲○○○均堅決否認有偽造系爭贈與書之
    犯行，辯稱：當時因丙○○之母江鄭玉有感丙○○年輕時將
    在外所賺錢財交其處理，且江鄭玉與其夫妻同住，由被告夫
    妻扶養，而告訴人卻有毒品及賭博前科，在外揮霍負債累累
    ，須由其代為清償善後，為求公平，欲將其存款多分給丙○○，惟恐之後告訴人會有爭執，所以交代甲○○○找律師寫
    贈與書，由江鄭玉簽名、按捺指印後，將其在板信商銀帳戶
    、臺北商銀帳戶之存款贈與丙○○，並未偽造贈與書等語。
五、經查，告訴人迄未能提出被告丙○○、甲○○○確有偽造系
    爭贈與書之確切證據，僅泛稱「我懷疑該贈與書之真實性」
    、「可能是被告事後偽造的」云云(詳他字卷第73、74頁)，
    所為推測之詞，已難採為不利被告之認定。而公訴意旨所援
    引證人林芳明證述：被告二人有持贈與書交其閱覽之事等語
    ；證人吳仟翼證述：甲○○○有委託其書寫贈與書及江鄭玉
    於89年10月28日書立遺囑時未提及本件贈與一事等語；證人
    江陳瑟惠證稱：未曾聽江鄭玉提及贈與之事等語，以及證人
    陳虹燕證稱：江鄭玉僅說將帳戶內之錢交甲○○○處理，並
    未說贈與等語，縱參互印證，亦顯不足據以憑認被告 2人有
    偽造贈與書之情。至系爭贈與書上『江鄭玉』之簽名，經送
    鑑定結果，其中刑事警察局雖認「贈與書上『江鄭玉』簽名
    筆跡與房屋租賃契約書、土地登記申請書、遺囑上『江鄭玉
    』簽名筆跡不相符，……」，有刑事警察局91年10月14日刑
    鑑字第0910277479號鑑驗通知書(詳他字卷第106頁) 在卷可
    參。另憲兵司令部鑑識中心亦認「送鑑89.9.3日贈與書上『
    江鄭』二字(按鑑驗通知書誤載為「江鄭玉」)與89.10.28日
    遺囑第貳頁第二行、553060號土地登記申請書、89.5.5日房
    屋租賃契約書及江鄭玉筆記簿封面上『江、鄭』二字個性、
    慣性及特徵均不相符；另送資料中『玉』字因無明顯特徵可
    供觀察，故無法進行特徵比對」，有憲兵司令部鑑識中心92
    年 4月7日宇鑑字第04893號鑑驗通知書在卷可憑。第按，
    鑑定人之鑑定，雖足為證據資料之一種，但鑑定報告顯有疑
    義時，審理事實之法院，仍應調查其他必要之證據，以資認
    定，不得專憑鑑定報告，作為判決之唯一證據 (最高法院40
    年台上字第71號判例參照) 。上開憲兵司令部鑑識中心鑑驗
    通知書對於形成鑑定結果未具體說明鑑定過程，與刑事訴訟
    法第206條第1項規定之法定要件有違 (該規定於機關鑑定時
    ，依第208條第1項亦有準用) ，該鑑定書自不得為被告不利
    之認定。而上開刑事警察局鑑驗通知書之末已載稱「前者 (
    按即系爭贈與書) 只書寫一次，本次結論僅供參考」等語，
    亦核與卷附法務部調查局92年1月8日調科貳字第0910089687
    0 號函覆稱「本案待鑑之贈與書上『江鄭玉』簽名字跡，由
    於其書寫緩慢、僵硬、滯澀，可能並未表現出書寫者之正常
    運筆特性，故歉難與 (送鑑之遺囑、土地登記申請書、房屋
    租賃契約書及筆記本上)江鄭玉字跡比對異同」(詳他字卷第
    108頁)之意旨相符，足見刑事警察局之鑑定結果，並未完全
    排除系爭贈與書上「江鄭玉」之簽名係真正之可能性，依「
    罪證有疑、利於被告」之證據法則，尚無法據此逕認系爭贈
    與書上「江鄭玉」之簽名係被告 2人所偽造。故檢察官所舉
    之證據，均不足以認定被告丙○○、甲○○○有偽造文書之
    犯行。
六、次查，系爭贈與書上所載贈與標的之臺北商銀帳戶存款，業
    經被告甲○○○於89年10月 3日持印章及定存單要求解約轉
    至江鄭玉活儲戶頭，臺北商銀為求慎重特派行員陳虹燕前往
    醫院探視並查詢確認存單解約事宜，嗣於89年10月3日、4日
    經被告甲○○○提領現金共584萬4,820元等情，業據臺北商
    銀板橋分行函敘甚明，有該分行92年 2月12日(92)北商銀板
    字第24號函暨所附往來明細表在卷可參(詳他字卷第93頁)。
    而證人即臺北商銀板橋分行行員陳虹燕於偵查中檢察事務官
    詢問時陳稱：89年10月 3日係江鄭玉之媳婦甲○○○至銀行
    辦理解約，因未到期且非本人辦理，為求慎重，我依銀行襄
    理指示前往亞東醫院探視江鄭玉並作確認。江鄭玉當時精神
    狀況正常，可自行說話，她有表明解約及結清帳戶，並說辦
    好後交給甲○○○處理等語明確(詳他字卷第101頁反面、第
    102頁)；於檢察官訊問時亦具結證稱：我們銀行請我去醫院
    確認江鄭玉意識是否清楚，那時我有和江鄭玉說話，她說要
    把臺北商銀定期存款解約，之後則是甲○○○處理的，當時
    甲○○○有在場，我有確認是否由甲○○○處理，江鄭玉說
    是要交給她處理沒錯等語(詳偵字卷第40頁反面)，可見被告
    甲○○○確係依江鄭玉之意，將江鄭玉在臺北商銀帳戶存款
    結清領取，並非擅自領取，應堪認定。被告 2人辯稱該贈與
    書係江鄭玉所簽立，目的係要將其上所載存款贈與丙○○等
    語，尚非不可採信。
七、此外，由下列事證，亦足認被告丙○○、甲○○○並無偽造
    系爭贈與書之動機與必要：
  (一)江鄭玉死亡前之89年10月28日，曾由吳仟翼律師以手寫方式
    代其書立遺囑，江鄭玉並親自在該遺囑之立遺囑人欄上簽名
    、蓋章並按指印，表明坐落臺北縣板橋市○○段81號土地之
    2分之1贈與孫子江信億，另2分之1贈與孫子江翌豪，去世時
    餘存之動產優先用於繳納遺產稅及增值稅等必要稅賦，並指
    定丙○○為遺囑執行人等意，此經被告 2人、告訴人及吳仟
    翼分別陳述在卷，且有遺囑附卷可佐，足認該遺囑為真，該
    遺囑之立遺囑人欄上之簽名人為江鄭玉本人無訛。又該份遺
    囑正本一份、複寫一份，均為吳仟翼律師所作，江鄭玉均於
    其上簽名、蓋指印，並由吳仟翼律簽名見證等情，已據證人
    吳仟翼到庭證明在卷(見本院更(一)卷第97頁反面)，而該份遺
    囑早於偵查中即已庭呈在卷，告訴人在此之前從未爭執該遺
    囑之真正，且正本、複本之內容完全一致，實無偽造之可能
    ，縱其上之筆跡有些微差異，或係複寫本於手寫時，因手寫
    微動筆紙，紙張些微移動所造成之正常現象，故告訴代理人
    於本院前審稱供比對指紋之遺囑正本與告訴人持有複本之筆
    跡有些微差異，有可能偽造，應送請鑑定其真偽云云，顯係
    憑空臆測，且有違訴訟上之誠信原則，不無權利濫用、拖延
    訴訟之嫌(刑事妥速審判法第3條參照) ，要無可取，自無再
    送鑑定之必要。另最高法院發回意旨稱：江鄭玉與被告 2人
    共同居住，取得其母之指紋，應非難事云云。惟如被告 2人
    確有以不當方式取得江鄭玉之指紋，此悖異常理且不利被告
    之事實，自應由檢察官負舉證責任，在別無任何積極證據之
    下，自難徒憑揣測，遽入被告於罪，併予敘明。
  (二)被告於本院前審當庭(本院98年度重上更(一)字第165號，99年
    1月15日審判期日)提出另一份亦由吳仟翼律師繕寫打字之贈
    與書 (下稱第一份贈與書，影本詳本院更(一)卷第83頁，原本
    附同卷第84頁證物袋) ，其上立書人即贈與人下有按指印，
    其旁則署名「江鄭玉」，對此份贈與書之作成，證人吳仟翼
    律師到庭證稱：「 (上開告證四及被上證一之贈與書是否由
    你製作？)是的。(上開兩份贈與書製作情形是如何，是由何
    人請你製作的？) 當時是甲○○○到我的事務所來委託我製
    作的，他婆婆江鄭玉要將幾筆存款贈與給他的先生丙○○。
    我就按照他的意思來製作贈與書。甲○○○有請我於89年 9
    月 3日的時候到他家去當證人。當天是假日，我已經有行程
    的安排無法過去，我就跟甲○○○說這個很簡單，你們當事
    人自己簽就可以了，9月3日的隔幾天，我已經記不清楚了，
    甲○○○又來找我，他說贈與的內容要修改，我就按照他的
    意思來修改贈與書，列印好之後也交甲○○○帶回去，請他
    們自己簽就可以了，日期就沒有再更改過」 (見本院更(一)卷
    第96頁正、反面) 等語明確。而經本院前審將此份贈與書送
    請刑事警察局鑑定其上指紋與遺囑上署名江鄭玉之指紋及騎
    縫處指紋是否相符，經比對確認結果，遺囑上之指紋均與所
    附贈與書上贈與人江鄭玉簽名處之指紋相符，有該局99 年2
    月1日刑紋字第0990011957號鑑驗書附卷可按(詳本院更(一)卷
    第80頁) ，堪認第一份贈與書與遺囑上「江鄭玉」簽名之指
    印係屬同一人所有，該份贈與書應為真正無訛。
  (三)觀諸吳仟翼律師所擬第一份贈與書，上載江鄭玉於板橋市農
    會信用部帳號0000000000000活期存款(至89年9月3日止為19
    萬5,677元，詳偵字卷第59頁板橋市農會帳戶交易明細表)及
    定期存款全部(即13筆，每筆50萬元，計650 萬元)，共計66
    9萬5,677元；臺北商銀帳戶活期存款(至89年9月3 日止為13
    萬4,024 元，詳他字卷第49頁臺北商銀客戶歷史資料查詢明
    細表)及定期存款全部(即50萬元8筆、60萬元3 筆，計580萬
    元)，合計593 萬4,024元，上開各活期存款及定期存款贈與
    丙○○之總額為1,262萬9,701元；而更改後之第二份贈與書
    (即系爭贈與書)上載江鄭玉於板信商銀帳戶活期存款(至 89
    年9月3 日止為6,169.7元，詳他字卷第33頁板信商銀交易明
    細表)及定期存款全部(即10筆、每筆各50萬元，計500萬元)
    ，合計500萬6,169.7元；臺北商銀帳戶活期存款(至89年9月
    3 日止為13萬4,024元，同上述)及定期存款全部(即50萬元9
    筆、60萬元2 筆，計530萬元)，合計583萬4,024元，上開各
    活期存款及定期存款贈與丙○○之總額為1,084萬193元，可
    見更改後之系爭贈與書所贈與被告丙○○之金額減少178 萬
    9, 508元，則第一份贈與書既已鑑定為真正，贈與金額較多
    對被告有利，則若非至愚之人，豈有放棄贈與金額較多而有
    利之真正贈與書，另行甘冒刑責偽造贈與金額較少而不利之
    贈與書之舉？且被告二人倘有偽造贈與書之事，何須大費周
    章請律師繕打贈與書，又欲邀請律師到場見證簽署之理？再
    由告訴人於偵查中自陳江鄭玉立遺囑之目的係防止女兒分產
    等語(詳偵字卷第19頁反面)，及上開遺囑內容觀之，顯見江
    鄭玉對於其財產如何分配，早有定見，且並非採各子女均分
    之方式為之，參以告訴人於66年間、76年間，確曾因肅清煙
    毒條例案件，經法院判處有期徒刑3年6月、2年2月確定；另
    於77年間，因賭博案件，經法院判處有期徒刑10月確定，並
    均入監執行完畢，有前案紀錄表在卷可按，且告訴人未否認
    江鄭玉過世前均與被告2人同住，由被告2人奉養，告訴人亦
    自陳：「我母親做人很公道的」(詳偵字卷第11頁)，堪信被
    告2 人辯稱：告訴人有毒品及賭博前科，在外揮霍負債累累
    ，須由江鄭玉代為清償善後，江鄭玉為求公平，欲將其存款
    多分給丙○○，故書立贈與書等語，尚非無稽。
  (四)至江鄭玉何以書立二份贈與書？被告何以迄更(一)審時始提出
    該應屬作廢之第一份證與書？被告甲○○○於本院更(二)審準
    備程序供稱：「第一張(按即第一份贈與書)是我婆婆收起來
    放在抽屜，事後我要找我婆婆的筆跡時，我在案子到高院時
    就找到了，我拿給吳仟翼律師、林廷隆律師、林永頌律師，
    他們均說不用拿出來，說有第二張就夠了，後來又被最高法
    院發回，我又委任另一位新的律師，我再問律師，律師就告
    訴我可以拿出來給法官檢驗指紋」 (詳本院更(二)審卷第38頁
    反面) ，於審理中復供承：「……農會的錢比板信的錢多一
    百多萬元，回來隔天我婆婆說多的一百多萬元要做公帳，可
    以繳遺產稅等錢，所以要換成板信的錢給我們，我又去找吳
    律師，吳律師要我們拿定存單、登記，就重做成第二份贈與
    書，第一份贈與書是我婆婆留著，之後我打官司時需要婆婆
    筆跡才找到我婆婆的贈與書，律師要求婆婆蓋手印要固定，
    我不可能去偷蓋。之前開庭時我就拿第一份給律師，但律師
    說不用拿出來，因為是針對第二份贈與書在打官司，所以第
    一份不用拿出來」等語(詳本院更(二)審卷第56頁)，所言無悖
    常理，且與證人吳仟翼律師證述二分贈與書製作過程內容大
    致相符。再第一份贈與書與本案尚無直接關係，且被告於一
    審時係獲判無罪，實難苛求非熟諳法律之被告 2人能及早提
    出第一份贈與書。又被告 2人確於本院更(一)審時重新委任辯
    護人，有委任狀在卷可考，則更(一)審時之辯護人重新斟酌後
    ，認第一份贈與書對被告有利而於審理時提出，亦不違常情
    。況江鄭玉業於90年12月27日死亡，有其戶籍謄本在卷可按
    (詳他字卷第16頁)，被告 2人殊無可能於江鄭玉死亡多年後
    之更(一)審審理期間，取得其指印而偽造第一份贈與書。是尚
    難逕以被告 2人遲至本院更(一)審始提出第一份贈與書，逕質
    疑該贈與書或被告辯解不實。
八、關於最高法院發回意旨所指摘，或告訴人質疑事項，除已論
    述於上者外，另補充如下：
  (一)告訴人指稱倘江鄭玉確有贈與之事，為何於89年10月28日在
    吳仟翼律師見證下書立遺囑時未將存款之情記載於遺囑內，
    若已於89年9月3日贈與，則遺囑第 2條將動產優先繳納遺產
    稅及增值稅等部分應如何執行云云。惟江鄭玉於89年10月28
    日簽署之遺囑，表明坐落臺北縣板橋市○○段81號土地之 2
    分之1贈與孫子江信億，另2分之1 贈與孫子江翌豪，無論是
    對於土地地號或贈與對象均有詳細載明，顯見江鄭玉對名下
    財產狀況知之甚詳，而系爭贈與書既係89年9月3日由甲○○○到吳仟翼律師事務所委託其製作，由甲○○○帶回給江鄭
    玉簽名按指印，且在89年10月3 日臺北商銀行員陳虹燕已向
    江鄭玉求證解約事宜，於89年10月28日江鄭玉簽署遺囑前臺
    北商銀及板信商銀帳戶存款已贈與丙○○，則臺北商銀及板
    信商銀帳戶存款已非屬江鄭玉之遺產範圍，自無須多此一舉
    另於遺囑中交代前開贈與之事。又江鄭玉書立遺囑時，其存
    款除上開已贈與丙○○之板信商銀行及臺北商銀帳戶內存款
    外，尚有板橋市農會帳戶之存款，已如上述。故前開遺囑所
    載「餘存之動產」，至少包括板橋市農會之存款無疑。此亦
    與被告甲○○○上開所供：因板橋農會帳戶內存款較多，江
    鄭玉欲保留作為公款，供日後繳納遺產稅等之用，始重新製
    作系爭贈與書一節相符。況證人吳仟翼於本院前審99年3月5
    日審理中證稱：「 (見證遺囑時，有無問江鄭玉有關前面贈
    與書的事實？)沒有。(江鄭玉是否知道有簽贈與書的事情？
    ) 因為當時我不方便去問這件事情，當時還有其他的人在場
    ，而且當時是在處理遺囑的事情。 (你當時在遺囑裡面建議
    動產的處理方式會不會跟贈與書上的條件相牴觸？) 我認不
    會，因為如果贈與已經生效的話，當然不屬於遺產的一部分
    」(見本院更(一)卷第98頁至99頁)，可見江鄭玉私下單獨贈與
    丙○○存款之事，本不欲他人於其生前知悉，且贈與內容與
    遺囑就遺產之處理條件並不牴觸，自無須於遺囑內再敘及贈
    與之事甚明。
  (二)江鄭玉何以於其夫江木圳病危之際，書立系爭贈與書，因江
    鄭玉已過世多年，其內心真意，本院無從查知。然被告甲○○○供稱：我婆婆簽贈與書時，我公公在加護病房，因我婆
    婆怕公公過世過，孩子吵吵鬧鬧，所以她也要立遺囑，但立
    遺囑前要先立贈與書等語(詳本院更(二)審卷第56頁)。則江鄭
    玉因其配偶病危，有感於世事無常，恐自己來日不多，而未
    雨綢繆，預作財產分配，亦屬人情之常；且江木圳有子女多
    人，其病危期間，非必江鄭玉一人照顧不可，書立贈與書亦
    非曠日費時之事，告訴人指稱：其父江木圳於89年9月1日，
    因病危住進加護病房，嗣同年 9月25日亡故，其母江鄭玉照
    顧其父都來不及，怎會有心思處理財產事宜云云，懷疑系爭
    贈與書係偽造，不免武斷。又江鄭玉既已於89年9月3日簽立
    贈與書，將其部分存款贈與丙○○，該贈與於簽立當時即已
    生效，且江鄭玉簽立贈與書當時，尚非病危之際，被告甲○○○並無提款之迫切必要，其遲至同年10月 2日至同年10月
    19日間，始行提取江鄭玉贈與之存款，洵不足為奇，亦難執
    此逕推測被告2人有偽造贈與書之犯行。
  (三)被告2人第一次警詢係91年7月15日，距系爭89年9月3日贈與
    之事，相距已近二年之久，依一般常人於細節上之記憶難免
    有誤差，尚難據以確認被告二人有偽造贈與書之情。是告訴
    人認被告 2人於警詢、偵審中各自對於贈與書作成時有何人
    在場及江鄭玉將存摺、印章交其保管時間前後不符，二人間
    所述亦有不符，且與贈與書上所載江鄭玉係於89年9月3日書
    立贈與書不符云云，以被告 2人對於贈與枝微細節之供述前
    後不符，認其辯解不可採信，亦不足取。
  (四)告訴人另稱：被告二人復有擅自領取江鄭玉在板橋市農會之
    定期存款共計 800萬元，足見被告二人確有偽造系爭贈與書
    ，侵占江鄭玉存款之情云云。然此部分業據被告甲○○○於
    偵查中已辯稱：原係依江鄭玉考量支應其夫江木圳喪葬費用
    而辦理解約提領，扣除提前解約利息及質借貸款，餘額為60
     3萬餘元，之後陸續以定存存回，並先後繳納、償還江木圳
    生前之所得稅、贈與稅、貸款，並無侵占等語，復提出該帳
    戶交易明細、贈與稅繳款書、放款帳務資料等為憑，堪認屬
    實，是告訴人上開指述，亦不足據以推論被告二人有本件偽
    造贈與書侵占江鄭玉存款之情。告訴人另主張其告訴被告二
    人侵占犯罪部分，未逾告訴期間，公訴意旨就此部分所認不
    另為不起訴處分，容有誤會，應併予審究云云。惟核諸公訴
    意旨就此部分不另為不起訴處分論述之理由，與卷附卷證資
    料相符，並無誤認，告訴人指訴被告二人所涉侵占罪嫌部分
    ，核已逾告訴期間，公訴意旨此節所認，並無違誤。
九、綜上所述，檢察官之舉證及告訴人之指訴，均不足認被告 2
    人有偽造及行使偽造私文書之犯行；此外，復查無其他積極
    證據足認被告2人確有上開犯行，是本件不能證明被告2人犯
    罪，自應均為無罪判決之諭知。
十、原審經審理結果，認無積極證據足資證明被告 2人有檢察官
    所指之前開犯行，而為被告無罪之諭知，尚無不合，檢察官
    依告訴人具狀請求上訴認被告涉有前揭公訴意指之犯行而指
    摘原判決不當，為無理由，應予駁回。
據上論斷，應依刑事訴訟法第368條，判決如主文。
本案經檢察官柯麗鈴到庭執行職務
中    華    民    國    99    年    11    月    4     日
                  刑事第十三庭  審判長法  官  曾德水
                                      法  官  王復生
                                      法  官  宋松璟
以上正本證明與原本無異。
檢察官如不服本判決，應於收受送達後10日內向本院提出上訴書
狀，其未敘述上訴之理由者並得於提起上訴後10日內向本院補提
理由書（均須按他造當事人之人數附繕本）「切勿逕送上級法院
」。
                                      書記官  蘇秋
中    華    民    國    99    年    11    月    4     日

司法院資訊處製作；財團法人民間司法改革基金會備份。
